【裁判字號】    98,審訴,645
【裁判日期】    980911
【裁判案由】    違反毒品危害防制條例
【裁判全文】
臺灣新竹地方法院宣示判決筆錄        98年度審訴字第645 號
公  訴  人  臺灣新竹地方法院檢察署檢察官
被      告  乙○○
指定辯護人  本院公設辯護人  甲○○
上列被告因違反毒品危害防制條例一案，經檢察官提起公訴（98
年度毒偵字第950 號）後，聲請本院改依協商程序而為判決，於
中華民國98年9 月11日下午4 時在本院刑事第十一法庭宣示判決
，出席職員如下：
法官起立朗讀判決主文、犯罪事實要旨、處罰條文，及告以上訴
限制、期間並提出上訴狀之法院，且諭知記載其內容：
一、主  文：
    乙○○施用第一級毒品，累犯，處有期徒刑玖月。又施用第
    二級毒品，累犯，處有期徒刑柒月。應執行有期徒刑壹年貳
    月。
二、犯罪事實要旨：
（一）乙○○前曾於(1)民國95年6 月間，因違反毒品危害防制條
      例案件，經本院於95年10月4 日，以95年度訴字第585 號
      判決，判處有期徒刑1 年，嗣於95年10月23日確定；(2)又
      於95年9 月間，因違反毒品危害防制條例案件，經本院於
      95年10月20日，以95年度訴字第709 號判決，判處有期徒
      刑8 月，嗣於95年11月16日確定；(3)又於96年2 月間，因
      竊盜等案件，經本院於96年3 月27日，以96年度易字第17
      6 號判決，分別判處有期徒刑8 月、4 月，並經定應執行
      為有期徒刑10月；(4)又於96年3 月間，因違反毒品危害防
      制條例案件，經本院於96年5 月30日，以96年度訴字第30
      0 號判決，分別判處有期徒刑6 月、8 月、1 年2 月，並
      經定應執行刑為有期徒刑1 年10月，嗣於96年6 月14日確
      定。復因減刑條例實施，上開(1)(2)(3)之罪分別減為有期徒
      刑6 月、4 月、4 月、2 月，並經定應執行刑為有期徒刑
      1 年2 月確定；上開(4)之罪減為有期徒刑3 月、4 月、7
      月，並經定應執行刑為有期徒刑11月確定後，復與上開(1)
      (2)(3)之罪接續執行。於96年1 月29日入監執行，並於97年
      7 月10日縮短刑期假釋付保護管束出監，嗣於97年12月11
      日保護管束期滿假釋未經撤銷執行完畢。
（二）乙○○前於民國87年1 月間，因施用毒品案件，經本院於
      87年9 月2 日，以87年度訴字第86號裁定送觀察、勒戒，
      並於87年7 月17日入所執行觀察勒戒後，因認無繼續施用
      毒品傾向，於87年8 月7 日出所執行完畢，嗣經本院於87
      年9 月21日，以87年度訴字第86號判決免刑確定。
（三）乙○○不知警惕，又於89年1 月間，因施用毒品案件，經
      本院於89年2 月14日，以89年度毒聲字第434 號裁定送觀
      察、勒戒，因認有繼續施用毒品傾向，再經本院於89年5
      月3 日，以89年度毒聲字第1134號裁定，令入戒治處所施
      以強制戒治1 年，於89年5 月24日入所執行強制戒治，嗣
      其強制戒治執行滿3 月後，經戒治處所認無繼續戒治之必
      要，經本院於90年3 月7 日，以90年度毒聲字第438 號裁
      定停止戒治，嗣於90年4 月8 日因強制戒治期滿執行完畢
      出監；同時本次非法施用第一級、第二級毒品犯行，亦經
      本院於89年7 月15日，以89年度訴字第259 號判決，分別
      判處有期徒刑10月、4 月，並經定應執行刑為有期徒刑1
      年，嗣於89年8 月11日確定，於90年9 月14日入監執行，
      並於91年9 月14日徒刑執行完畢。
（四）乙○○竟不知警惕，又於92年7 月間，因施用毒品案件，
      經本院於92年7 月31日，以92年度毒聲字第572 號裁定，
      令入戒治處所施以強制戒治1 年，於92年8 月23日入所執
      行強制戒治，嗣於93年1 月9 日因法律修正而停止執行；
      同時本次非法施用第一級毒品犯行，亦經本院於92年8 月
      11日，以92年度訴字第420 號判決，判處有期徒刑10月，
      嗣提起上訴，經臺灣高等法院於92年12月16日，以92年度
      上訴字第3544號判決，撤銷原判決，改判有期徒刑1 年，
      嗣於93年1 月29日確定。復與他案定應執行刑為有期徒刑
      1 年10月確定後，於93年1 月9 日入監執行，並於94年8
      月17日縮短刑期假釋付保護管束出監，嗣於94年10月3 日
      保護管束期滿假釋未經撤銷執行完畢。
（五）乙○○仍不知警惕，又於95年6 月間，因施用第一級毒品
      案件，經本院於95年10月4 日，以95年度訴字第585 號判
      決，判處有期徒刑1 年，嗣於95年10月23日確定，其執行
      情形詳如上述（一）。
（六）乙○○不知悔改，又於95年9 月間，因施用第一級毒品案
      件，經本院於95年10月20日，以95年度訴字第709 號判決
      ，判處有期徒刑8 月，嗣於95年11月16日確定，其執行情
      形詳如上述（一）。
（七）乙○○竟不知悔改，又於96年3 月間，因施用第一級、第
      二級毒品案件，經本院於96年5 月30日，以96年度訴字第
      300 號判決，分別判處有期徒刑6 月、1 年2 月、8 月，
      並經定應執行刑為有期徒刑1 年10月，嗣於96年6 月14日
      確定，其執行情形詳如上述（一）。
（八）乙○○仍不知悔改，於前開強制戒治處分執行完畢釋放後
      ，「5 年內再犯」施用毒品案件，並經法院判處罪刑確定
      後，(1)復基於施用第一級毒品海洛因的犯罪意思，於98年
      3 月28日晚上10時許，在新竹縣竹東鎮○○街友人黃捷茜
      家中，以將海洛因粉末置入針筒內加水再注射之方式，施
      用第一級毒品海洛因1 次；(2)另基於施用第二級毒品甲基
      安非他命的犯罪意思，於上開時地，以將甲基安非他命置
      於鋁箔紙上面，再以火燒烤，吸其煙霧之方式，施用第二
      級毒品甲基安非他命1 次。嗣於98年3 月28日晚上，因屬
      毒品列管人口為警通知到場採驗尿液，經警採集其尿液送
      驗結果，呈可待因、嗎啡、甲基安非他命陽性反應，始悉
      上情。
三、處罰條文：
    毒品危害防制條例第10條第1 項、第2 項，刑法第11條前段
    、第47條第1 項、第51條第5 款。
四、協商判決除有刑事訴訟法第455 條之4 第1 項第1 款於本訊
    問程序終結前，被告撤銷協商合意或檢察官撤回協商聲請者
    ；第2 款被告協商之意思非出於自由意志者；第4 款被告所
    犯之罪非第455 條之2 第1 項所定得以協商判決者；第6 款
    被告有其他較重之裁判上一罪之犯罪事實者；第7 款法院認
    應諭知免刑或免訴、不受理者情形之一，及違反同條第2 項
    「法院應於協商合意範圍內為判決；法院為協商判決所科之
    刑，以宣告緩刑或2 年以下有期徒刑、拘役或罰金為限」之
    規定者外，檢察官與被告均不得上訴。
五、如有前項得上訴之情形，得自收受宣示判決筆錄送達之日起
    10日內，向本院提出上訴書狀，上訴於第二審法院。
中    華    民    國    98    年    9     月    11    日
                  刑事第九庭書  記  官  蕭汝芳
                            審判長法官  馮俊郎
以上筆錄正本係照原本作成。
中    華    民    國    98    年    9     月    11    日
                            書  記  官  蕭汝芳
附錄本案處罰實體法條全文：
毒品危害防制條例第10條第1 項、第2 項：
施用第一級毒品者，處6 月以上5 年以下有期徒刑。
施用第二級毒品者，處3 年以下有期徒刑。


司法院資訊處製作；財團法人民間司法改革基金會備份。
